【裁判字號】    89,交易,240
【裁判日期】    890930
【裁判案由】    公共危險等
【裁判全文】
臺灣高雄地方法院刑事判決                        八十九年度交易字第二四號
    公  訴  人  臺灣高雄地方法院檢察署檢察官
    被      告  丁○○
右列被告因公共危險等案件，經檢察官提起公訴（八十九年度偵字第三二三三號），
本院判決如左：
    主  文
丁○○服用酒類，不能安全駕駛動力交通工具而駕駛，處有期徒刑參月，如易科罰金
，以參佰元折算壹日；又因過失傷害人，處有期徒刑伍月，如易科罰金，以參佰元折
算壹日。應執行有期徒刑柒月，如易科罰金，以參佰元折算壹日。
    事  實
一、丁○○明知服用酒類，不能安全駕駛動力交通工具，不得駕車行駛，竟於民國八
    十九年一月三十一日凌晨零時許，於飲酒後其吐氣所含酒精濃度高達每公升０˙
    六一毫克，已達不能安全駕駛動力交通工具之酒醉狀態下，仍貿然駕駛車牌號碼
    Ｃ九─三七二九號自用小客車，從屏東縣內埔村往台南方向行駛，於同日凌晨二
    時許，沿高雄市國道中山高速公路東側便道由南往北方向，行駛至該便道與高雄
    市○○路有燈光號誌管制車輛進入之交岔路口時，本應注意汽車駕駛人酒後其吐
    氣所含酒精成分超過每公升０˙二五毫克以上者不得駕車，且在市區道路行駛，
    時速不得超過四十公里，及汽車行至交岔路口時，其行進應遵守號誌之指示，而
    當時雖係晚上，惟天氣晴，夜間有照明，視距良好，道路舖有柏油，並無障礙物
    或其他缺陷，且依其智識、能力亦無不能注意之情事，竟疏未注意，在飲酒後酒
    精濃度高達每公升０˙六一毫克之酒醉，已不能安全駕駛車輛之狀態下，，猶貿
    然駕車以時速六十餘公里之速度超速疾駛，又因不勝酒力而疏未注意該車道之交
    通號誌為表示禁止人車進入之紅燈號誌，即貿然直行進入前揭交岔路口，致其所
    駕駛之自小客車車頭保險桿處，撞及沿中正路由西往東方向行駛至該交岔路口，
    由甲○○所駕駛車牌號碼ＶＴ─四○四九號自小客車右側車身，致使甲○○受有
    胸部鈍挫傷併心肌鈍挫傷併心律不整、臉部多處擦傷及撕裂傷、頸椎椎間盤凸出
    併神經根病變之傷害。
二、案經甲○○訴由高雄市政府警察局苓雅分局報請臺灣高雄地方法院檢察署檢察官
    偵查起訴。
    理  由
一、訊據被告丁○○固對於右揭時間於飲酒後吐氣所含酒精成份已達每公升０˙六一
    毫克狀態下，仍貿然駕車行駛，且疏未注意交通號誌之指示，以時速六十公里之
    速度闖越紅燈行駛，致撞及告訴人甲○○自小客車，使告訴人受有前揭傷害之事
    實供承不諱，惟辯稱：伊係沿中正路由西往東方向行駛，闖越紅燈左轉上高速公
    路時才撞到告訴人自小客車，其酒醉對於駕駛能力無影響云云。惟查：右揭事實
    ，業據被告於警訊時供稱：伊是從國道中山高速公路東側便道由南往北行駛至中
    正路交岔路口而肇事等語（見八十九年一月三十一日警訊筆錄），亦據證人即查
    獲本件酒後駕車肇事犯行之高雄市政府警察局苓雅分局警員乙○○及高雄市政府
    警察局交通大隊第五分隊警員王家興於本院審理及調查中結證稱：當時被告身上
    有很濃的酒味，被告稱是從國道中山高速公路東側便道由南往北行駛至中正路交
    岔路口而肇事等語綦詳（見本院八十九年九月十八日審理筆錄、八十九年八月九
    日訊問筆錄），核與證人即當時駕車行駛在告訴人車後之丙○○迭於警訊及本院
    調查中結證稱：被告係從國道中山高速公路東側便道由南往北方向行駛至前揭交
    岔路口時，疾速闖越紅燈行駛而撞上沿中正路由西往東方向行駛而來之告訴人自
    小客車右側車身，並於撞擊後兩車均呈一百八十度旋轉等語（見警訊筆錄第四頁
    、本院八十九年八月九日訊問筆錄），大致相符，並有被告為警查獲時所測試之
    酒精濃度測定值正本、道路交通事故調查報告表、高雄市政府警察局舉發違反道
    路交通管理事件通知單各一紙，及高雄市政府警察局交通大隊交通事故現場談話
    紀錄表三紙在卷可憑。且按刑法第一百八十五條之三規定所謂「不能安全駕駛」
    ，係抽象危險犯，並不以發生具體危險為必要，對於吐氣已達每公升０．五五毫
    克（０．五五ＭＧ／Ｌ）以上，肇事率為一般正常人之十倍，認為已達不能安全
    駕車之標準，此業經法務部八十八年五月十八日法八八檢字第００一六六九號函
    告週知。而本件被告於肇事時，其吐氣所含酒精成份高達每公升○．六一毫克，
    顯高於前揭標準值甚多，其發生肇事之危險性，亦高出一般人，依前揭說明，被
    告顯已因飲酒而不能安全駕駛動力交通工具而肇事無疑，是被告前開所辯，要屬
    事後避就之詞，不足採信，其公共危險犯行，應勘認定。
二、又按汽車駕駛人，酒後吐氣所含酒精成分超過每公升０˙二五毫克以上者不得駕
    車；且行車速度在市區道路，時速不得超過四十公里；於行至交岔路口時，其行
    進應遵守交通號誌之指示，道路交通安全規則第一百時四條第二款、第九十三條
    第一項第一款、第一百零二條第一項第一款分別定有明文，此為汽車駕駛人之被
    告所應注意之義務，而肇事當時之天侯晴、夜間有照明，道路鋪有柏油，乾燥無
    缺陷，亦無任障礙物，視距良好，有前揭道路交通事故調查報告表可憑，再依被
    告之智識、能力等情，亦無不能注意之情事，詎被告於於飲酒後吐氣所含酒精成
    份已達每公升０˙六一毫克之酒醉狀態下，貿然駕車超速行駛，又因酒醉而疏未
    注意交通號誌之指示，闖越紅燈而肇事，已如前述，被告之駕駛行為有過失，至
    為顯然。而告訴人確因本件車禍受有前開傷害，此有國軍高雄總醫院附設民眾診
    療服務處診斷證明書三紙、高雄國軍總醫院於八十九年八月二日以（八九）濟世
    二字第四九○六號函，函覆本院告訴人因本件車禍之就診病情函一紙在卷可稽，
    是被告未盡其前開注意義務肇事致告訴人受傷，兩者間顯有相當因果關係。本件
    事證已臻明確，被告過失傷害犯行，亦堪認定。
三、被告丁○○酒醉駕車肇事因而致人受傷，核其所為，就服用酒類致不能安全駕駛
    動力交通工具而駕駛部分，係犯刑法第一百八十五條之三服用酒類致不能安全駕
    駛動力交通工具而駕駛罪；因過失傷害部分，犯刑法第二百八十四條第一項前段
    之過失傷害罪。被告丁○○所犯上開二罪，犯意各別，罪名不同，應分論併罰之
    。又被告為汽車駕駛人，酒醉駕車因而致人於受傷，依法應負刑事責任，應依道
    路交通管理處罰條例第八十六條第一項之規定加重其刑。爰審酌被告於飲酒後酒
    精濃度高達每公升０˙六一毫克，已達不能安全駕駛之情況下，猶貿然駕車超速
    疾駛，且又疏未注意遵守交通號誌之指示而肇事，對告訴人之身體健康及財產造
    成極大損害，其犯後雖坦承犯行，犯後態度尚稱良好，惟迄今未賠償被害人所受
    損害等一切情狀，爰量處如主文所示之刑，並諭知易科罰金之折算標準，並定其
    應執行刑，並諭知易科罰金之折算標隼。
據上論斷，應依刑事訴訟法第二百九十九條第一項前段、道路交通管理處罰條例第八
十六條第一項、刑法第一百八十五條之三、第二百八十四條第一項前段、第四十一條
、第五十一條第五款，罰金罰鍰提高標準條例、第二條，判決如主文。
本案經檢察官高嘉惠到庭執行職務。
中      華      民      國    八十九    年      九      月     三十     日
                                  臺灣高雄地方法院交通法庭
                                      審判長法  官  李  嘉  興
                                            法  官  王  俊  隆
                                            法  官  廖  純  卿
右正本證明與原本無異。
如不服本判決，應於判決送達後十日內，向本院提出上訴狀。
                                            書記官  林  孝  聰
中      華      民      國    八十九    年      九      月     三十     日
附錄法條：
刑法第一百八十五條之三、第二百八十四條第一項。
服用毒品，麻醉藥品、酒類或其他相類之物，不能安全駕駛動力交通工具而駕駛者，
處一年以下有期徒刑、拘役或三萬元以下罰金。
因過失傷害人者，處六月以下有期徒刑、拘役或五百元以下罰金。


司法院資訊處製作；財團法人民間司法改革基金會備份。
